臺灣苗栗地方法院刑事判決　　　　　　　　　　　　　　九十三年度簡上字第七號
　　上　訴　人
　　即　被　告　甲○○
右上訴人因傷害案件，不服本院苗栗簡易庭九十二年度苗簡字第六八八號，中華民國
九十二年十一月二十八日第一審簡易判決（聲請簡易判決處刑案號：臺灣苗栗地方法
院檢察署九十一年度偵續字第三四號），提起上訴，本院管轄之第二審合議庭判決如
左：
    主  文
上訴駁回。
甲○○緩刑貳年，緩刑期內付保護管束。
    事實及理由
一、本案經本院審理結果，認第一審判決認事用法及量刑均無不當，應予維持，並引
    用第一審判決書記載之事實、證據及理由（如附件）。
二、上訴人即被告甲○○上訴意旨略以：案發當日其聽聞不明聲響後，之所以持鐵管
    前往查看，係為自衛之用，其見告訴人乙○○正在破壞道路，與告訴人言談爭執
    間遭告訴人以鋤頭弄傷腳指，惟其未有反擊行為，其見告訴人如此激動，遂立即
    報警，因等不及警察到來，即與其父親一同前往通霄分局烏眉派出所，告訴人亦
    前往之，在派出所時，丙○○警員詢問告訴人有無受傷、是否提出告訴，告訴人
    稱沒有受傷、不必提出告訴即行離去，是告訴人事後所提出之診斷證明書應非屬
    實，公訴人據以認定告訴人胸口遭其以鐵管壓住，並一直壓迫到樹前，顯不可採
    云云。
三、惟查：
  (一)案發時係告訴人先至烏眉派出所報案，值班警員始通知被告及被告之父張清貴到
    派出所一節，業據證人即苗栗縣警察局通霄分局烏眉派出所警員丙○○於審理時
    到庭結證明確（本院卷第四七頁），是被告所稱其與告訴人發生爭執後，其先報
    警，因等不及警察到來，即與其父親一同前往通霄分局烏眉派出所，告訴人始前
    去派出所云云，並不可採。
  (二)告訴人於案發當日確實受有右肘及胸部挫傷併瘀血之傷害，並曾至台北縣新泰綜
    合醫院就醫一節，有該院診斷證明書一紙足稽，被告雖稱該診斷證明書並非屬實
    云云，惟無具體實證可實其說，另證人丙○○雖就當日其有問告訴人何處受傷、
　  要不要告被告，告訴人喃喃自語沒講話，後來告訴人即離去警局等情證述明確（
    本院卷第四七、四八、五一頁），惟告訴人稱係因當天穿長袖，在派出所時還不
    覺得痛，沒有發覺受傷，其晚上回台北洗澡時才發現右手肘受傷，胸部瘀血紅腫
    等語。經查：本件案發日期係民國九十年二月四日，正值冬天，且觀諸告訴人當
    日所攝照片二幀（苗檢九十一年度偵字第七六六號卷第十七頁），當日天氣陰，
    被告穿著長褲、外套，足見當日氣溫應低，再者，證人丙○○證稱其當日在派出
    所並未檢視告訴人身上有無傷勢，告訴人自己亦未檢視（本院卷第五一頁），是
    告訴人上開所陳尚與常情無悖，不能僅以證人前揭證言遽認告訴人當日並未受傷
    ，告訴人當日確實有受傷一節，應可認定。
  (三)告訴人在與被告爭執過程中有造成被告腳指受傷一節，為告訴人與被告所一致是
    認，則被告在腳指受傷之際對告訴人加以反擊，自非不能想像之事，況告訴人指
    稱被告係以鐵管壓住其胸口，並一直壓迫到樹幹前，核與診斷證明書所載告訴人
    所受傷勢相符，並參諸當日係告訴人先至烏眉派出所報案（詳如本段(一)所述）、
    證人丙○○證稱告訴人報案時，有提到與被告發生打架（本院卷第四八頁）等情
    ，足認被告確有傷害告訴人之犯行，其所辯無非卸責之詞，不能採信，被告徒執
    前詞，上訴指摘原審判決之不當，自無理由，應予駁回。
四、查被告未曾受有期徒刑以上刑之宣告，此有臺灣高等法院被告全國前案紀錄表一
    份在卷可按，其今因一時失慮，而罹刑典，雖仍否認犯行，並未與告訴人達成和
    解，惟在本案告訴人係當日晚上洗澡時始察覺受傷，足徵告訴人所受傷勢尚屬輕
    微，且被告當日與告訴人衝突中雖有受傷，然因念在親戚之誼，未提出告訴，尚
    值稱許，其經此教訓，當知警惕，而無再犯之虞，本院綜核上情，並參酌起訴檢
    察官建議為緩刑宣告，認所宣告之刑以暫不執行為適當，併予宣告緩刑二年，以
    啟自新。又按犯家庭暴力罪及違反保護令罪而受緩刑之宣告者，在緩刑期內應付
    保護管束，家庭暴力防治法第三十條第一項定有明文，本件告訴人與被告係叔姪
    ，其等具有家庭暴力防治法第三條第四款之家庭成員關係，被告對告訴人實施前
    揭傷害行為，核其所為自屬家庭暴力罪，是本件依家庭暴力防治法第三十條第一
    項之規定，被告在上開緩刑期內應付保護管束，併此敘明。
五、適用法律依據：
  (一)刑事訴訟法第四百五十五條之一第一項、第三項、第三百七十三條、第三百六十
    八條。
  (二)家庭暴力防治法第三十條第一項。
  (三)刑法第七十四條第一款。
本案經檢察官林文中到庭執行職務。
中　　　華　　　民　　　國　　九十三　　年　　　四　　　月　　 二十　　 日
                          　　　臺灣苗栗地方法院刑事第二庭
                                　　審判長法　官  周 淡 怡
                                          法  官  林 燦 都
                                          法  官  張 文 毓
右正本證明與原本無異
本件不得上訴
                                          書記官  黃 士 益
中　　　華　　　民　　　國　　九十三　　年　　　四　　　月　　 二十　　 日
